Inventaris van het archief van het Ministerie van Binnenlandse Zaken: Afdeling Kunsten en Wetenschappen, 1875-1918
Nationaal Archief, Den Haag
- GEWIJZIGD VERBAAL, 2.
  - Stukken betreffende de taak, 2.2
    - Zorg voor uitvoerende kunsten, 2.2.7
      - Toonkunst, 2.2.7.1
        - Muziekopleiding, 2.2.7.1.1
          - Muziekopleiding in het algemeen, 2.2.7.1.1.1
            - Ingekomen aanbevelingen van muziektheoretische werken, met bijlagen en correspondentie., 1877-1915; 2886; 1 omslag
            - Correspondentie naar aanleiding van een in Wenen te houden internationaal congres ter vaststelling van een uniforme toonhoogte van de stemvork., 1885 okt. - 1886 jan.; 2887; 1 omslag
            - Stukken betreffende verzoeken uit het buitenland om inlichtingen over het muziekonderwijs in Nederland., 1889-1904; 2888; 1 omslag
            - Stukken betreffende een tentoonstelling van muziekinstrumenten in Wenen., 1891-1892; 2889; 1 omslag
            - Stukken betreffende de schenking van enige brahmaanse musicologische werken door de vorst Sourindro Mohun uit Calcutta., 1897; 2890; 1 omslag
            - Stukken betreffende de uitzending van Nederlandse gedelegeerden naar congressen van de Internationale Muziekvereniging., 1910-1914; 2891; 1 omslag
            - Correspondentie naar aanleiding van een verzoek van S. van Millingen om aanbeveling voor zijn onderzoek naar het muziekonderwijs in de höheren Schulen und Gymnasien in Berlijn., 1912 apr.; 2892; 4 stukken
          - De koninklijke muziekschool in Den Haag, 2.2.7.1.1.2
            - Organisatie en materiële voorzieningen, 2.2.7.1.1.2.1
              - Ingekomen nota van W.F.G. Nicolai, directeur van de muziekschool over de algemene toestand van de school, met begeleidbrief., 1875 aug. 14; 2893; 2 stukken
              - Aantekeningen van De Stuers over het subsidiebeleid ten aanzien van de muziekschool, met aantekeningen over de geschiedenis van de school., 1875-1909; 2894; 1 omslag
              - Stukken betreffende jaarlijkse subsidies aan de muziekschool door het Rijk., 1875-1918; 2895-2897; 3 pakken
                - 1875-1896, 2895
                - 1897-1902, 2896
                - 1903-1918, 2897
              - Ingekomen verslagen van de directie van de muziekschool, met bijlagen en correspondentie., 1876-1918; 2898-2900; 3 pakken
                - Over 1875-1891, 1876 - 1892, 2898
                - Over 1892-1903, 1893 - 1904, 2899
                - Over 1904-1917, 1905 - 1918, 2900
              - Stukken betreffende de samenstelling van de Commissie van Toezicht., 1879-1918; 2901; 1 omslag
              - Stukken betreffende voorstellen van de Commissie van Toezicht over verplaatsing van de muziekschool en wijziging van het reglement., 1881 jan. - mei; 2902; 1 omslag
              - Stukken betreffende wijzigingen van het reglement van de muziekschool., 1882-1918; 2903; 1 pak
              - Catalogi van boekwerken van de school., 1891; 2904-2905
                - Systematische catalogus, 1 pak, 2904
                - Alfabetische index, 1 deel, 2905
              - Stukken betreffende de verandering van de naam van de Koninklijke Muziekschool in Koninklijk Conservatorium voor Muziek., 1900 mei; 2906; 1 omslag
            - Personele voorzieningen, 2.2.7.1.1.2.2
              - Stukken betreffende de vaststelling van het reglement voor het pensioenfonds., 1875-1896; 2907; 1 omslag
              - Stukken betreffende benoeming, ontslag en bezoldiging van de directeur en van leraren van de muziekschool., 1878-1918; 2908-2910; 3 pakken
                - 1878-1896, 2908
                - 1912-1918, 2909
                - 1912-1918, 2910
              - Stukken betreffende een verzoek van de Commissie van Toezicht aan de regering om een voordeliger kapitaalbelegging van het pensioenfonds van het conservatorium te bevorderen., 1903 feb. - mei; 2911; 1 omslag
              - Stukken betreffende een verzoek van leraren om als pensioengerechtigd ambtenaar te worden aangemerkt., 1915-1916; 2912; 1 omslag
            - Leerlingen en lessen, 2.2.7.1.1.2.3
              - Stukken betreffende lesprogramma's en uitvoeringen van leerlingen van de muziekschool., 1877-1918; 2913; 1 omslag
              - Stukken betreffende verzoeken van leerlingen van de muziekschool om ondersteuning., 1884-1918; 2914-2915; 2 pakken
                - 1884-1901, 2914
                - 1902-1918, 2915
              - Stukken betreffende een voorstel van de directie tot het slaan van een prijspenning voor leerlingen., 1886 okt. - nov.; 2916; 1 omslag
              - Stukken betreffende een klacht van een gepensioneerde kapitein van het leger over de afwijzing van zijn dochter van de pianoles van de school., 1902-1903; 2917; 1 omslag
              - Ingekomen adres van een notarisweduwe naar aanleiding van de verwijdering van haar nicht van het conservatorium, met rapport van de Commissie van Toezicht., 1908 nov. - dec.; 2918; 2 stukken
              - Stukken betreffende klachten over het onderwijs in het conservatorium en vragen dienaangaande door H.P. Marchant in de Tweede Kamer., 1909-1910; 2919; 1 omslag
            - Diversen, 2.2.7.1.1.2.4
              - Nota aan de Commissie van Toezicht, houdende verzoek om advies over eventuele aankoop van een verzameling muzikale werken uit de bibliotheek van de weduwe Faber in Brussel, minuut., 1877 okt. 4; 2920; 1 stuk
              - Ingekomen adres van de Commissie van Toezicht om regeringssteun bij de oprichting van een plaatselijk orkest in Den Haag., 1903 apr. 24; 2921; 1 stuk
              - Ingekomen adres van de Commissie van Toezicht om de muziekverzameling van het Rijksmuseum over te plaatsen naar het conservatorium, met rapport van de directie en de Commissie van Toezicht van het Rijksmuseum., 1905 nov. - dec.; 2922; 3 stukken
              - Correspondentie naar aanleiding van de uitzending van de directeur van het conservatorium naar Wenen voor het aanbrengen van verbeteringen in het Musikbuch aus Oesterich., 1910 apr. - sep.; 2923; 4 stukken
          - Overige opleidingsvormen, 2.2.7.1.1.3
            - Ingekomen klacht van een vader over discriminatie van zijn dochter bij sollicitaties in het muziekonderwijs vanwege haar sexe, met minuut-antwoord., 1876 sep.; 2924; 2 stukken
            - Dossiers inzake subsidieverleningen aan studerende musici., 1876-1918; 2925-2934; 10 pakken
              - 1876-1886, 2925
              - 1887-1896, 2926
              - 1894-1904, 2927
              - 1899-1904, 2928
              - 1900-1905, 2929
              - 1902-1906, 2930
              - 1904-1908, 2931
              - 1907-1910, 2932
              - 1910-1913, 2933
              - 1915-1918, 2934
            - Stukken betreffende verzoeken van de Maastrichtse muziekvereniging om subsidiëring van haar muziekschool., 1876-1918; 2935; 1 omslag
            - Stukken betreffende subsidiëring van opleidingsinstituten verbonden aan de Maatschappij tot Bevordering van Toonkunst., 1886-1916; 2936; 1 omslag
            - Stukken betreffende verzoeken van de Vereniging tot beoefening van Vocale en Dramatische Kunst en de Nederlandse Toonkunstenaarsvereniging om subsidie voor hun opleidingsinstituten., 1911-1918; 2937; 1 omslag
            - Ingekomen adres van D. van den Abeele, leraar aan de Zangschool te Wognum, houdende voorstellen tot ongedaanmaking van grieven, hem aangedaan door de zangvereniging 'Jacob Kwast' aldaar., 1913 mei 17; 2938; 1 stuk
        - Muziekuitvoeringen, 2.2.7.1.2
          - Stukken betreffende concerten van zangkoren., 1882-1912; 2939; 1 omslag
          - Stukken betreffende concoursen en wedstrijden in muziek en zang., 1883-1916; 2940; 1 omslag
          - Stukken betreffende een verzoek van de tijdelijke zaakgelastigde van Oostenrijk-Hongarije om inlichtingen over de vroegste opvoeringen van Mozarts 'Don Giovanni' in Nederland., 1886-1887; 2941; 1 omslag
          - Stukken betreffende verzoeken van musici om koninklijke gunsten of onderscheidingen, met correspondentie over opgedragen muziekstukken., 1887-1909; 2942; 1 omslag
          - Stukken betreffende subsidies aan orkesten, operagezelschappen en muziekverenigingen., 1892-1918; 2943; 1 omslag
          - Ingekomen 'feestliedjes', verzameld door C.F. Crone, hoofd der school te Oude Molen (Noord-Brabant) bij gelegenheid van zeker jubileum, 1878-1903. Gedrukt., 2944; 1 deel
          - Stukken betreffende een naar aanleiding van een verzoek van de Zweedse regering gehouden onderzoek naar hetgeen van gemeentewege aan bevordering van de muziekkunst wordt verricht., 1910 mrt. - juli; 2945; 1 omslag
          - Ingekomen adressen van inwoners van Assen, houdende bezwaren tegen de omzetting van harmoniekorpsen aldaar in fanfarecorpsen, Gedrukt., 1911 sep.; 2946; 4 stukken
          - Correspondentie met het Ministerie van Buitenlandse Zaken naar aanleiding van een in Christiana gehouden militair concert van Nederlandse muziek., 1917 mei - aug.; 2947; 1 omslag
      - Toneelkunst, 2.2.7.2
        - Stukken betreffende het subsidiebeleid ten aanzien van de toneelschool van het Nederlands Toneelverbond in Amsterdam en een in verband met de aanvrage verricht onderzoek naar het toneelbeleid in het buitenland., 1875-1918; 2948; 1 omslag
        - Stukken betreffende verzoeken om ondersteuning van toneelwedstrijden., 1876-1917; 2949; 1 omslag
        - Brief houdende afwijzing van een uitnodiging voor het Nederlands Toneelcongres in Antwerpen, minuut., 1878 sep. 18; 2950; 1 stuk
        - Ingekomen verzoek van Th. René en Chamonin, directeur van de Franse komedie in het theater van Lier, om financiële ondersteuning., 1879 jan. 27; 2951; 1 stuk
        - Stukken betreffende vragen van de Zwitserse en Belgische regering over de maatregelen van de Nederlandse regering ter ondersteuning van letteren, drama en muziek., 1879-1906; 2952; 1 omslag
        - Stukken betreffende een, onderzoek naar aanleiding van verzoeken van de Noorse en Zweedse regering om informatie over het beleid van de gemeenten en het Rijk ter bevordering van het toneelspel., 1880 juli - sep.; 2953; 1 omslag
        - Stukken betreffende toneeluitvoeringen en jubilea van acteurs en actrices., 1887-1917; 2954; 1 omslag
        - Ingekomen verzoek van J.M. Klein Sprokkelhorst om kosteloze plaatsing op de Toneelschool in Amsterdam., 1903 sep. 28; 2955; 1 stuk
        - Stukken betreffende internationale toneeltentoonstellingen in Milaan., 1908-1913; 2956; 1 omslag
        - Stukken betreffende acties van toneelverenigingen tegen het afschaffen van late treindiensten door de Nederlandse Spoorwegmaatschappij., 1917 okt. - nov.; 2957; 1 omslag
    - Zorg voor letterkunde, 2.2.8
      - Bescherming van het auteursrecht, 2.2.8.1
        - Ingekomen stukken van de Vereniging voor den Boekhandel betreffende bescherming van het auteursrecht, met aantekeningen van De Stuers., 1858-1861 en ongedateerd; 2958; 1 omslag
        - Stukken betreffende auteurswetgeving in het buitenland, verzameld door De Stuers., 1867-1881; 2959; 1 omslag
        - Stukken betreffende de vaststelling van de Wet op het auteursrecht van 1881., 1875-1881; 2960; 1 pak
        - Stukken betreffende internationale conferenties ter regeling van het auteursrecht in Bern., 1875-1886; 2961; 1 omslag
        - Stukken betreffende de toepassing van het auteursrecht in bijzondere individuele gevallen., 1875-1890; 2962; 1 omslag
        - Stukken betreffende de sluiting van een bilaterale overeenkomst tussen Nederland en Duitsland over de bescherming van het auteursrecht., 1876-1895; 2963; 1 pak
        - Ingekomen berichten betreffende bilaterale overeenkomsten tussen diverse landen inzake de bescherming van auteursrechten., 1877-1903; 2964; 1 pak
        - Stukken betreffende de sluiting van overeenkomsten tussen Nederland en Spanje over de bescherming van het auteursrecht., 1878-1881; 2965; 1 omslag
        - Verslagen van de handelingen van de Staten-Generaal betreffende de beraadslaging over de Auteurswet van 1886, met gedrukte stukken en aantekeningen van De Stuers., 1880-1886; 2966; 1 pak
        - Exemplaren van de tijdschriften 'De Portefeuille en Das Magasin für die Literator des In- und Auslandes', verzameld door De Stuers in verband met wederzijdse beschuldigingen van plagiaat., 1881-1883; 2967; 1 omslag
        - Ingekomen protocollen van zittingen van conferenties voor de bescherming van literaire werken en kunstwerken in Bern, gedrukt., 1884-1886; 2968; 1 omslag
        - Stukken betreffende berichten over de aansluiting van diverse landen bij de conventies van Bern inzake het auteursrecht., 1885-1887; 2969; 1 omslag
        - Stukken betreffende verzoek van het bestuur van de Vereniging tot Bevordering van de Belangen des Boekhandels om herziening van de overeenkomst met België inzake de eigendom van wetenschappelijke en letterkundige werken., 1886-1896; 2970; 1 omslag
        - Ingekomen stukken betreffende de conventies van Bern inzake de bescherming van het auteursrecht van 1899, de Wetgeving op het auteursrecht hierop in het buitenland, met correspondentie betreffende de Nederlandse Wet op het auteursrecht van 1912., 1899-1918; 2971; 1 omslag
      - Aanmoediging van schrijvers, 2.2.8.2
        - Missive aan het Ministerie van Buitenlandse Zaken, houdende een uiteenzetting van het beleid van het ministerie ten aanzien van de aanmoediging tot het vervaardigen van Latijnse gedichten, minuut., 1879 nov. 27; 2972; 1 stuk
        - Ingekomen exemplaar van 'Das Magasin für die Literatur des In- und Auslandes', bevattende een recensie over 'Eine Rechtfertigungschrift des Prinzen Alexander der Niederlande', met prospectus., 1879 dec.; 2973; 1 omslag
        - Stukken betreffende verzoeken van de Association Littéraire et Artistique Internationale om uitzending van Nederlandse delegaties naar hun congressen., 1880-1910; 2974; 1 omslag
        - Stukken betreffende de toekenning van een gouden erepenning aan de schrijver H. Conscience door koning Willem III wegens de verschijning van Consciences honderdste boekdeel., 1881; 2975; 1 omslag
        - Stukken betreffende verzoeken om bijwoning van huldigingen van schrijvers., 1882-1902; 2976; 1 omslag
        - Ingekomen 'Ontwerp-statuten van een Nederlands Schrijversbond', met begeleidcirculaire, gedrukt., 1884 mrt.; 2977; 2 stukken
        - Stukken betreffende tentoonstellingen van de boekhandel., 1892-1904; 2978; 1 omslag
        - Ingekomen adressen van schrijvers, houdende aanbieding van gedichten, publikaties en verzoeken om decoratie., 1893-1917; 2979; 1 omslag
        - Correspondentie naar aanleiding van een verzoek van de Pauselijke internuntius in Den Haag om informatie over door de Koninklijke Nederlandse Academie van wetenschappen uitgegeven Latijnse gedichten., dec. 1897 - 1898 jan.; 2980; 4 stukken
        - Correspondentie naar aanleiding van het verlenen van een geschenk aan de toneelschrijver G.J. Honig door de Tsaar van Rusland voor het toneelstuk 'Pieter Michaeloff'., 1898 aug. - sep.; 2981; 1 omslag
        - Correspondentie naar aanleiding van een vraag van de Portugese gezant in Nederland over letterkundige verenigingen alhier., 1905 dec. - 1906 jan.; 2982; 1 omslag
        - Ingekomen brief van de diamantslijper E. Couzijn te Antwerpen houdende klachten over de Nederlandse schrijver Is. Querido., 1908 dec. 2; 2983; 1 stuk
        - Stukken betreffende de verbreiding van de aankondiging van een prijsvraag door het stedelijk bestuur van Rome, voor de vervaardiging van een gedicht in de Latijnse taal over Rome., 1910 dec.; 2984; 1 omslag
        - Correspondentie naar aanleiding van statuten en ingekomen brieven en adressen van de Vereniging van Letterkundigen., 1917-1918; 2985; 1 omslag
    - Zorg voor wetenschap en kennisverbreiding, 2.2.9
      - Zorg voor het bibliotheekwezen, 2.2.9.1
        - Wetenschappelijke bibliotheken, 2.2.9.1.1
          - Het bibliotheekwezen in het algemeen, 2.2.9.1.1.1
            - Stukken betreffende berichten van de minister van Buitenlandse Zaken over het beleid van bibliotheken in het buitenland ten aanzien van raadpleging en uitlening van boeken., 1978-1910; 2986; 1 omslag
            - Briefwisseling naar aanleiding van voorschriften inzake de uitlening van handschriften uit buitenlandse bibliotheken., 1891-1910; 2987; 1 omslag
            - Ingekomen nota's van het Internationaal Bibliografisch Instituut in Brussel over de toepassing van een decimaalstelsel als internationale classificatie-eenheid. Gedrukt, gestencild., 1895; 2988; 2 stukken
            - Stukken betreffende een verzoek van het Internationaal Bibliografisch Instituut in Brussel om toezending van catalogi van Nederlandse bibliotheken., 1895-1896; 2989; 1 omslag
            - Stukken betreffende internationale congressen inzake bibliotheekbeheer., 1897-1910; 2990; 1 omslag
            - Correspondentie naar aanleiding van een verzoek van de Belgische regering inzake het beleid van Nederlandse bibliotheken ten aanzien van uitlening van handschriften., 1901 mei - aug.; 2991; 1 omslag
            - Stukken betreffende de toetreding van Nederlandse wetenschappelijke bibliotheken tot een internationale regeling ten aanzien van uitleningen van handschriften aan het buitenland., 1906-1908; 2992; 1 omslag
            - Stukken betreffende een onderzoek van G. Kalff, hoogleraar in de Nederlandse letterkunde in Leiden, naar het bibliotheekwezen in Engeland., 1909-1911; 2993; 1 omslag
          - De koninklijke bibliotheek, 2.2.9.1.1.2
            - Organisatie en materiële voorzieningen, 2.2.9.1.1.2.1
              - Stukken betreffende de aanschaf van materieel voor de Koninklijke Bibliotheek., 1875-1917; 2994; 1 omslag
              - Stukken betreffende de vaststelling van begrotingen en de verantwoording van uitgaven van de bibliotheek., 1875-1918; 2995; 1 pak
              - Bijlagen bij de jaarverslagen, met correspondentie., 1876-1918; 2996-2997; 2 omslagen
                - 1876-1886, 2996
                - 1887-1918, 2997
              - Ingekomen jaarverslagen van de Koninklijke Bibliotheek., 1886-1918; 2998-3029; 23 delen
                - Over 1886, 2998
                - Over 1887, 2999
                - Over 1888, 3000
                - Over 1889, 3001
                - Over 1890, 3002
                - Over 1891, 3003
                - Over 1892, 3004
                - Over 1893, 3005
                - Over 1894, 3006
                - Over 1895, 3007
                - Over 1896, 3008
                - Over 1897, 3009
                - Over 1898, 3010
                - Over 1899, 3011
                - Over 1900, 3012
                - Over 1901, 3013
                - Over 1902, 3014
                - Over 1903, 3015
                - Over 1904, 3016
                - Over 1905, 3017
                - Over 1906, 3018
                - Over 1907, 3019
                - Over 1908, 3020
                - Over 1909, 3021
                - Over 1910, 3022
                - Over 1911, 3023
                - Over 1912, 3024
                - Over 1913, 3025
                - Over 1914, 3026
                - Over 1915, 3027
                - Over 1916, 3028
                - Over 1917, 3029
              - Correspondentie over de bewaking van de Koninklijke Bibliotheek tegen inbraak of onraad., 1886-1915; 3030; 1 omslag
              - Stukken betreffende een reis van de bibliothecarissen van de Koninklijke Bibliotheek en die van de Rijksuniversiteit van Utrecht ter bestudering van het bibliotheekwezen in Duitsland en Oostenrijk., 1903; 3031; 1 omslag
              - Stukken betreffende de wijziging van sluitingstijden van de bibliotheek in verband met kolengebrek., 1917; 3032; 1 omslag
            - Personele voorzieningen, 2.2.9.1.1.2.2
              - Stukken betreffende benoeming, ontslag en bezoldiging van de directeur en van wetenschappelijke personeelsleden., 1875-1918; 3033-3034; 2 pakken
                - 1875-1897, 3033
                - 1903-1918, 3034
              - Ingekomen voorstellen tot uitbreiding van personeel voor de catalogisering van aangekochte boeken., 1878-1879; 3035; 1 omslag
              - Stukken betreffende de vaststelling van dienstreglementen., 1878-1895; 3036; 1 omslag
              - Ingekomen krantenknipsels uit het Dagblad van Zuid-Holland en 's-Gravenhage, houdende ingezonden brieven van N.C.K. de Bazel over de na verbouwing van de bibliotheek noodzakelijk geworden personeelsuitbreiding., 1886 dec. 3; 3037; 1 stuk
              - Stukken betreffende de werkzaamheden van de volontair L.C. Kloos in de bibliotheek., 1889-1896; 3038; 1 omslag
              - Stukken betreffende een verzoek van de bibliothecaris om intrekking van een vergunning aan de conciërge om enkele lokalen van het bibliotheekgebouw te bewonen, ongedaan te maken., 1893 jan. - juni; 3039; 1 omslag
              - Correspondentie van De Stuers met de minister naar aanleiding van een ingezonden stuk van de onder-bibliothecaris van de Koninklijke Bibliotheek tegen achterstelling van het Rijks Etnografisch Museum in Leiden door het ministerie., 1896 dec.; 3040; 3 stukken
              - Stukken betreffende de vaststelling van de ambtelijke rangen van het personeel., 1908-1918; 3041; 1 omslag
            - Beheer van boeken en handschriften, 2.2.9.1.1.2.3
              - Acquisitie, 2.2.9.1.1.2.3.1
                - Stukken betreffende aankopen van boeken., 1875-1918; 3042; 1 pak
                - Ingekomen nota van de directeur van de Koninklijke Bibliotheek over het aankoopbeleid van de bibliotheek, met minuut-antwoord van de minister., 1876 okt. - nov.; 3043; 2 stukken
                - Stukken betreffende ruilingen van boeken en handschriften met andere bibliotheken en met archiefinstellingen., 1876-1918; 3044; 1 pak
                - Stukken betreffende schenkingen en legaten., 1876-1913; 3045; 1 pak
                - Stukken betreffende de toezending van aan de Nederlandse regering aangeboden nieuwe uitgaven van buitenlandse overheidspublicaties aan de bibliotheek., 1878-1918; 3046; 1 pak
                - Stukken betreffende de overbrenging van de boeken, door de boekhandel bij het Ministerie van Binnenlandse Zaken gedeponeerd ter waarborging van het kopijrecht, naar de Koninklijke Bibliotheek., 1879 mrt. - apr.; 3047; 1 omslag
                - Correspondentie met de directie over door haar te bedingen kortingen bij de aankoop van boeken bij handelaren., 1879-1880; 3048; 1 omslag
                - Stukken betreffende problemen, die zijn gerezen doordat een partij handschriften, aangekocht uit de nalatenschap van J. Bosscha, gestolen waar blijkt te zijn., 1879-1880; 3049; 1 omslag
                - Stukken betreffende de aanbieding van bibliotheekmateriaal van de Vereniging voor de Statistiek aan de Koninklijke Bibliotheek., 1885 apr. - mei; 3050; 1 omslag
                - Ingekomen adres van de directeur van het Institut National de Géographie à Bruxelles, houdende aanbieding van een atlas van plattegronden van honderd zuid-Nederlandse steden in de zestiende eeuw, met correspondentie over de afdoening van dit ongezegeld adres., 1885 aug.; 3051; 6 stukken
                - Stukken betreffende verzoeken van de bibliothecaris van de Koninklijke Bibliotheek om afstand te mogen doen van handschriften en objecten., 1893-1908; 3052; 1 omslag
                - Ingekomen voorstel van de bibliothecaris van de Koninklijke Bibliotheek om in de Rijksarchieven berustende losse handschriften aan de bibliotheek over te dragen, met bijlagen., 1897 dec.; 3053; 1 omslag
                - Briefwisseling met de minister van Buitenlandse Zaken over diens voorstel om de uitwisseling van officiële wetenschappelijke publicaties met bibliotheken in het buitenland te laten geschieden door bemiddeling van de Koninklijke Bibliotheek., 1905; 3054; 1 omslag